---
title: "Analizė – spektrų palyginimas pagal spalvines mėginių grupes"
subtitle: "Mėginių spalvos / Color"
output: 
  html_document: 
    toc: yes
    toc_float: yes
---

```{r setup, include=FALSE}
knitr::opts_chunk$set(echo = FALSE)
Sys.setlocale(locale = "Lithuanian")
library(knitrContainer)
library(spHelper)
library(spPlot)
library(spTools)
library(data.table)
library(hyperSpec)
library(cowplot)

theme_set(theme_bw())
```

# Aprašymas

<!-- **Palyginti baltą su geltonais**    -->
<!-- **Normavimas -- sutampančios uodegos** -->

Spektrai sunormuoti pagal vidutinį intensyvumą ir padalinti į grupes pagal spalvas. Pasirinktos 3 labiausiai besiskiriančių spalvų grupės (labiausiai balta, geltona, ir rudai raudona). Išvestas kiekvienos grupės spektrų intensyvumų vidurkis, lyginta pagal šiuos vidurkius.

Spektrai palyginti su iš duomenų bazės http://www.npsg.uwaterloo.ca/data/blood.php parsisiųstais įvairaus tipo hemoglobino spektrais.

# Mėginių spektrai
```{r}
# dir("~/R/spTools/Data/")
```

```{r}
# load("~/R/spTools/Data/Sp_deriv_USB2000.Rdata")
# saveRDS(Spectra, "~/R/spTools/Data/Sp_deriv_USB2000.rds")

Spectra  <- readRDS("~/R/spTools/Data/Sp_deriv_USB2000.rds")[, , min ~ 700]
Spectra0 <- readRDS("~/R/spTools/Data/Sp_normal_USB2000.rds")[, , min ~ 700]


container <- knitrContainer()


# Settings
k_folds = 3
times   = 10

variables_to_analyze <-
    c(
        # "Batch",

         # "CitoGr"
        # , "Hybrid_normal"
        # , "Hybrid_cervicitis"
        # , "Hybrid_cin3_cis"

        # ,"HistGr"
        # ,"HistGr1",
         # "HistGr2"

        "Color"
        # , "HPV_16", "HPV_hr", "p16_Ki67"
        # , "age_gr",     "Sediment_size2"
    )
```

```{r}
# Var <- "p16_Ki67"
# Var <- "HistGr2"
i <- 1

# for (i in seq_along(variables_to_analyze)) {
```
```{r}  
Var <- variables_to_analyze[i]

# ~~~~~~~~~~~~~~~~~~~~~~~~~~~~~~~~~~~~~~~~~~~~~~~~~~~~~~~~~~~~~~~~~~~~~
# message(sprintf("Cycle: % 2g\t Variable: %s",i, Var))
# ~~~~~~~~~~~~~~~~~~~~~~~~~~~~~~~~~~~~~~~~~~~~~~~~~~~~~~~~~~~~~~~~~~~~~

Spectra <- hyRm_palette(Spectra)
```

```{r}

```

```{r}
sp_Whitish_hist <- 
    # subset(Spectra0, Color == "Whitish" & !is.na(HistGr))  %>% 
    subset(Spectra0, Color == "Whitish")  %>% 
    mean()

sp_Red_hist <- 
    subset(Spectra0, Color == "Dark red to brownish") %>% 
    mean()

sp_yellow_hist <- 
    subset(Spectra0, Color == "Yellow") %>% 
    mean()



sp_w_r <- sp_Whitish_hist/sp_Red_hist
sp_w_y <- sp_Whitish_hist/sp_yellow_hist
sp_y_r <- sp_yellow_hist/sp_Red_hist

# Normalize
max_ <- max(sp_w_r)

sp_Red_hist    <- sp_Red_hist    / max_
sp_yellow_hist <- sp_yellow_hist / max_
sp_Whitish_hist  <- sp_Whitish_hist  / max_
sp_w_r         <- sp_w_r / max_
sp_w_y         <- sp_w_y / max_
sp_y_r         <- sp_y_r / max_


# Give names
sp_Whitish_hist$Spectrum  <- "Mean of Whitish"
sp_yellow_hist$Spectrum   <- "Mean of Yellow"
sp_Red_hist$Spectrum      <- "Mean of Red-brownish"
sp_w_r$Spectrum   <- "Ratio Whitish/Red-brownish"
sp_w_y$Spectrum   <- "Ratio Whitish/Yellow"
sp_y_r$Spectrum   <- "Ratio Yellow/Red-brownish"

sp_specmens <- collapse(
    sp_Whitish_hist,
    sp_yellow_hist,
    sp_Red_hist,
    sp_w_r,
    sp_w_y,
    sp_y_r)

sp_specmens$Spectrum  %<>%
    factor(
        c(
        "Mean of Red-brownish",
        "Mean of Yellow",
        "Mean of Whitish",
        "Ratio Whitish/Red-brownish",
        "Ratio Whitish/Yellow",
        "Ratio Yellow/Red-brownish"
        ))

ggs <- ggplot(sp_specmens, aes_sp(color = Spectrum)) + 
    geom_line() +
    ggtitle("Rudai-raudonų, geltonų ir labiausiai baltų mėginių spektrų vidurkiai")

ggplotly(ggs)

```

# Hemoglobino spektrai

```{r}
# ~~~~~~~~~~~~~~~~~~~~~~~~~~~~~~~~~~~~~~~~~~~~~~~~~~~~~~~~~~~~~~~~~~~~~~~~~~~~~ 
read_spectra_txt <- function(FILE) {
    df_hem <-  fread(FILE, data.table = FALSE)
    
    sp <- new("hyperSpec",
        wavelength = df_hem$wavelength,
        spc = df_hem$extinction,
        labels = list(.wavelength = expression(lambda / nm),
                      spc = "(cm^{-1}/(mol/L)")
    )
    sp$Spectrum <- basename(FILE) %>% sub("_extinction.txt", "", .)
    sp
}
# ~~~~~~~~~~~~~~~~~~~~~~~~~~~~~~~~~~~~~~~~~~~~~~~~~~~~~~~~~~~~~~~~~~~~~~~~~~~~~ 

FILES <- list(
    "D:/Dokumentai/R/Spektroskopija/Medziagu spektrai/deoxyhemoglobin_extinction.txt",
    "D:/Dokumentai/R/Spektroskopija/Medziagu spektrai/carboxyhemoglobin_extinction.txt",
    "D:/Dokumentai/R/Spektroskopija/Medziagu spektrai/methemoglobin_extinction.txt",
    "D:/Dokumentai/R/Spektroskopija/Medziagu spektrai/oxyhemoglobin_extinction.txt")

sp_hemo <- lapply(FILES, read_spectra_txt)  %>% collapse()


max_hem <- apply(sp_hemo, 1, max, na.rm = TRUE)
sp_hemo <- sweep(sp_hemo, 1, max_hem, "/")

sp_hemo$Spectrum  %<>% as.factor()
ggh <- ggplot(sp_hemo, aes_sp(color = Spectrum)) + geom_line() + ggtitle("Hemoglobino sugerties spetrai (normuoti)")
ggplotly(ggh)
```

# Mėginių ir hemoglobino spektrai
```{r}

sp_all <- collapse(sp_hemo, sp_specmens) 

LEVELS <-
    c(
    "Mean of Red-brownish",
    "Mean of Yellow",
    "Mean of Whitish",
    "Ratio Whitish/Red-brownish",
    "Ratio Whitish/Yellow",
    "Ratio Yellow/Red-brownish",
    "oxyhemoglobin",
    "deoxyhemoglobin",    
    "carboxyhemoglobin",
    "methemoglobin"
    )

sp_all$Spectrum  %<>% factor(LEVELS)



gg <- ggplot(sp_all, aes_sp(color = Spectrum)) + 
    geom_line() + 
    ggtitle("Spektrai")

ggplotly(gg)
```

```{r}
 ggplot(sp_all[sp_all$Spectrum %in% 
                   c("oxyhemoglobin", "deoxyhemoglobin", "Ratio Whitish/Red-brownish"), ],
        aes_sp(color = Spectrum)) + 
    geom_line(lwd = 1) + 
    ylab("Normalized extinction") + ggLims(c(390, 690), "x")
```


```{r}
# Spectra0$Color  %>% summary()
```


```{r}
gg1 <- barplots_(Spectra, Var)
plot(gg1)
```
